臺灣臺北地方法院刑事判決　　　　　　　 97年度訴字第558號
公　訴　人　臺灣臺北地方法院檢察署檢察官
被　　　告　王雅嵐
選任辯護人　王永森律師
被　　　告　劉佳宜
　　　　　　何玟靜
上二人共同　徐秉義律師
選任辯護人　崔駿武律師
被　　　告　孫誓承
上列被告等因違反證券交易法等案件，經檢察官追加起訴（九十
六年度偵字第一一六九七、二０一八九、二六三六０號、九十七
年度偵字第二一五五號），被告等於準備程序中先就被訴事實為
有罪之陳述，經本院告以簡式審判之旨，並聽取當事人之意見後
，本院合議庭裁定行簡式審判程序後，本院判決如下：
    主      文
王雅嵐、劉佳宜共同未經主管機關許可，經營證券投資顧問業務
，各處有期徒刑月，如易科罰金，各以新臺幣壹仟元折算壹日
。緩刑貳年。如附表所示之物均沒收。
何玟靜、孫誓承共同未經主管機關許可，經營證券投資顧問業務
，各處有期徒刑月，如易科罰金，各以新臺幣壹仟元折算壹日
。如附表所示之物均沒收。
    事實及理由
一、本件犯罪事實、證據及應適用法條均引用如附件起訴書關於
    被告王雅嵐、劉佳宜、何玟靜、孫誓承部分之記載。
二、查被告王雅嵐、劉佳宜前均未曾因故意犯罪受任何有期徒刑
    以上刑之宣告，此有臺灣高等法院被告前案紀錄表二紙附卷
    可憑，其二人經此教訓，自當知所勉而無虞再犯，且分別與
    告訴人吳淵渟、許志和、林育正及黃俊祥、莊櫂菖達成和解
    ，有和解書附卷可證（本院卷(二)第一六一、一六三、一六四
    之一、二一三、二六七頁參照），顯有悔悟之意，本院綜核
    各情，認上開有期徒刑之宣告，已足策其二人自新，所宣告
    之刑，以暫不執行為適當，併依法各諭知緩刑二年，用啟向
    上。
三、扣案如附表所示之物，分別為共犯張家倫、王豐毅、邱珮芸
    、朱凱瑞、邱怡禎、李成功、呂曉彤所有，供渠等犯本件違
    反證券投資信託及顧問法犯行所用之物，則依最高法院八十
    四年度台上字第四一０二號判決所揭示之旨「刑法第三十八
    條第三項係規定『犯人』所有用供犯罪所用之物，得宣告沒
    收，並非規定屬『被告』所有之物，始得宣告沒收，而按共
    同正犯，於意思聯絡範圍內，組成一共犯團體，團體中之任
    何成員均為『犯人』，供犯罪所用之物，只要屬於『犯人』
    所有，均得宣告沒收，不以必屬於本件被告所有者為限。」
    以觀，上開之物因屬共犯張家倫、王豐毅、邱珮芸、朱凱瑞
    、邱怡禎、李成功、呂曉彤與被告王雅嵐、劉佳宜、孫誓承
    、何玟靜共犯上開之罪所用之工具，自亦屬被告王雅嵐、劉
    佳宜、孫誓承、何玟靜所有用供其犯罪所用之犯罪工具，本
    院認上開扣案之物均不宜發還被告王雅嵐、劉佳宜、孫誓承
    、何玟靜繼續持有，有沒收之必要，爰依刑法第三十八條第
    一項第二款、第三項規定併予宣告沒收。
據上論斷，應依刑事訴訟法第二百七十三條之一第一項、第二百
九十九條第一項前段、第三百十條之二、第四百五十四條第二項
，證券投資信託及顧問法第一百零七條第一款，刑法第十一條前
段、第二十八條、第三十一條第一項、第四十一條第一項前段、
第七十四條第一項第一款、第三十八條第一項第二款，判決如主
文。
本案經檢察官謝憲杰到庭執行職務。
中    華    民    國   100    年    11    月    30    日
                  刑事第九庭    法  官  林怡秀
以上正本證明與原本無異。
如不服本判決應於收受送達後10日內向本院提出上訴書狀，並應
敘述具體理由；其未敘述上訴理由者，應於上訴期間屆滿後20日
內向本院補提理由書（均須按他造當事人之人數附繕）「切勿逕
送上級法院」。
                                書記官  高心羽
中    華    民    國   100    年    11    月    30    日
附表：
┌───┬────────┬───┬───┬────────┐
│編號  │物品名稱        │數量  │所有人│扣押物品清單編號│
├───┼────────┼───┼───┼────────┤
│  一  │股票Ｋ線圖資料  │壹疊  │張家倫│臺北地檢署九十七│
│      │                │      │      │年度綠保管字第一│
│      │                │      │      │０九號編號1     │
├───┼────────┼───┼───┼────────┤
│  二  │財庫業績表      │壹疊  │同上  │同上編號3       │
├───┼────────┼───┼───┼────────┤
│  三  │人事資料卡      │拾玖張│同上  │同上編號4       │
├───┼────────┼───┼───┼────────┤
│  四  │閻羅星星主主管週│壹份  │同上  │同上編號5       │
│      │報表            │      │      │                │
├───┼────────┼───┼───┼────────┤
│  五  │客戶電話、地址資│壹疊  │同上  │同上編號11      │
│      │料              │      │      │                │
├───┼────────┼───┼───┼────────┤
│  六  │筆記本          │貳本  │同上  │同上編號12      │
├───┼────────┼───┼───┼────────┤
│  七  │筆記本（內有客戶│壹本  │同上  │同上編號13      │
│      │資料）          │      │      │                │
├───┼────────┼───┼───┼────────┤
│  八  │AIIT操作指南    │壹本  │同上  │同上編號14      │
├───┼────────┼───┼───┼────────┤
│  九  │應徵人員資料    │壹疊  │同上  │同上編號15      │
├───┼────────┼───┼───┼────────┤
│  十  │電話號碼冊子    │壹本  │同上  │同上編號16      │
├───┼────────┼───┼───┼────────┤
│ 十一 │名片（張華勝）  │壹盒  │同上  │同上編號17      │
├───┼────────┼───┼───┼────────┤
│ 十二 │契約書          │壹疊  │同上  │同上編號18      │
├───┼────────┼───┼───┼────────┤
│ 十三 │契約書          │壹疊  │同上  │同上編號19      │
├───┼────────┼───┼───┼────────┤
│ 十四 │客戶資料        │壹疊  │同上  │同上編號20      │
├───┼────────┼───┼───┼────────┤
│ 十五 │信用卡扣款授權書│壹疊  │同上  │同上編號21      │
├───┼────────┼───┼───┼────────┤
│ 十六 │筆記本          │貳本  │同上  │同上編號23      │
├───┼────────┼───┼───┼────────┤
│ 十七 │寶來星主管週報表│壹份  │同上  │同上編號24      │
│      │（空白）        │      │      │                │
├───┼────────┼───┼───┼────────┤
│ 十八 │應徵人員資料表  │柒張  │同上  │同上編號25      │
├───┼────────┼───┼───┼────────┤
│ 十九 │公司簡介        │壹冊  │同上  │同上編號26      │
├───┼────────┼───┼───┼────────┤
│ 二十 │三聯送貨單      │壹本  │同上  │同上編號27      │
├───┼────────┼───┼───┼────────┤
│ 二一 │名片（張芸芸）  │貳盒  │同上  │同上編號31      │
├───┼────────┼───┼───┼────────┤
│ 二二 │名片（張寶芸）  │壹盒  │同上  │同上編號32      │
├───┼────────┼───┼───┼────────┤
│ 二三 │尾牙聚餐照片、員│共柒張│同上  │同上編號33      │
│      │工目標達成速度看│      │      │                │
│      │板              │      │      │                │
├───┼────────┼───┼───┼────────┤
│ 二四 │公信創投公司招牌│壹塊  │同上  │同上編號35      │
├───┼────────┼───┼───┼────────┤
│ 二五 │打卡紙板        │玖張  │同上  │同上編號37      │
├───┼────────┼───┼───┼────────┤
│ 二六 │客戶資料        │壹疊  │同上  │同上編號38      │
├───┼────────┼───┼───┼────────┤
│ 二七 │財經新聞簡報    │壹冊  │王豐毅│同上編號41      │
├───┼────────┼───┼───┼────────┤
│ 二八 │股票技術線型圖  │壹冊  │同上  │同上編號42      │
├───┼────────┼───┼───┼────────┤
│ 二九 │客戶地址電話資料│壹疊  │同上  │同上編號43      │
├───┼────────┼───┼───┼────────┤
│ 三十 │契約書（空白）  │壹疊  │同上  │同上編號44      │
├───┼────────┼───┼───┼────────┤
│ 三一 │公信公司刷卡單（│壹本  │同上  │同上編號45      │
│      │空白）          │      │      │                │
├───┼────────┼───┼───┼────────┤
│ 三二 │直三聯送貨單（空│壹本  │同上  │同上編號46      │
│      │白）            │      │      │                │
├───┼────────┼───┼───┼────────┤
│ 三三 │客戶資料        │壹疊  │同上  │同上編號47      │
├───┼────────┼───┼───┼────────┤
│ 三四 │筆記本          │貳本  │同上  │同上編號48      │
├───┼────────┼───┼───┼────────┤
│ 三五 │名片（王福）    │伍盒  │同上  │同上編號54      │
├───┼────────┼───┼───┼────────┤
│ 三六 │筆記本（內記載股│壹本  │邱珮芸│同上編號55      │
│      │票資訊）        │      │      │                │
├───┼────────┼───┼───┼────────┤
│ 三七 │客戶資料        │壹疊  │同上  │同上編號57      │
├───┼────────┼───┼───┼────────┤
│ 三八 │應徵者資料      │壹疊  │同上  │同上編號58      │
├───┼────────┼───┼───┼────────┤
│ 三九 │上市公司簡介資料│壹疊  │同上  │同上編號59      │
│      │及技術線型K線圖 │      │      │                │
├───┼────────┼───┼───┼────────┤
│ 四十 │閻羅星作業流程範│壹份  │同上  │同上編號60      │
│      │本（教戰手則）  │      │      │                │
├───┼────────┼───┼───┼────────┤
│ 四一 │邱怡綾名片      │壹盒  │同上  │同上編號61      │
├───┼────────┼───┼───┼────────┤
│ 四二 │客戶資料        │壹疊  │朱凱瑞│同上編號62      │
├───┼────────┼───┼───┼────────┤
│ 四三 │契約書（已使用過│捌張  │同上  │同上編號63      │
│      │）              │      │      │                │
├───┼────────┼───┼───┼────────┤
│ 四四 │客戶持股資料    │貳張  │同上  │同上編號64      │
├───┼────────┼───┼───┼────────┤
│ 四五 │電子書收據      │拾伍│同上  │同上編號65      │
│      │                │張    │      │                │
├───┼────────┼───┼───┼────────┤
│ 四六 │筆記本（內載股票│壹本  │同上  │同上編號66      │
│      │名稱）          │      │      │                │
├───┼────────┼───┼───┼────────┤
│ 四七 │筆記資料        │壹疊  │同上  │同上編號67      │
├───┼────────┼───┼───┼────────┤
│ 四八 │名片（朱耀華）  │壹盒  │同上  │同上編號68      │
├───┼────────┼───┼───┼────────┤
│ 四九 │名片（朱建華）  │壹盒  │同上  │同上編號69      │
├───┼────────┼───┼───┼────────┤
│ 五十 │股票技術線型    │貳冊  │邱詠潔│同上編號70      │
├───┼────────┼───┼───┼────────┤
│ 五八 │客戶聯絡電話地址│壹疊  │同上  │同上編號71      │
│      │資料            │      │      │                │
├───┼────────┼───┼───┼────────┤
│ 五一 │筆記本（內載股票│貳本  │同上  │同上編號72      │
│      │資訊）          │      │      │                │
├───┼────────┼───┼───┼────────┤
│ 五二 │契約書（用過）  │壹疊  │同上  │同上編號74      │
├───┼────────┼───┼───┼────────┤
│ 五三 │契約書（空白）  │壹疊  │同上  │同上編號75      │
├───┼────────┼───┼───┼────────┤
│ 五四 │紅陽科技信用卡簽│壹本  │同上  │同上編號77      │
│      │帳單            │      │      │                │
├───┼────────┼───┼───┼────────┤
│ 五五 │名片（邱盈鈺）  │壹盒  │同上  │同上編號78      │
├───┼────────┼───┼───┼────────┤
│ 五六 │名片（邱思瑜）  │壹盒  │同上  │同上編號79      │
├───┼────────┼───┼───┼────────┤
│ 五七 │客戶地址電話資料│壹疊  │李成功│同上編號80      │
├───┼────────┼───┼───┼────────┤
│ 五八 │股票資訊價位K線 │壹疊  │同上  │同上編號81      │
│      │圖資料          │      │      │                │
├───┼────────┼───┼───┼────────┤
│ 五九 │剪報影本資料    │壹本  │同上  │同上編號82      │
├───┼────────┼───┼───┼────────┤
│ 六十 │股票資訊筆記    │壹本  │同上  │同上編號83      │
├───┼────────┼───┼───┼────────┤
│ 五一 │筆記本          │壹本  │同上  │同上編號84      │
├───┼────────┼───┼───┼────────┤
│ 六二 │股票價位K線圖   │壹疊  │同上  │同上編號85      │
├───┼────────┼───┼───┼────────┤
│ 六三 │股票資訊日誌    │壹疊  │同上  │同上編號86      │
├───┼────────┼───┼───┼────────┤
│ 六四 │名片（李家誠）  │壹盒  │同上  │同上編號87      │
├───┼────────┼───┼───┼────────┤
│ 六五 │名片（李富華）  │壹盒  │同上  │同上編號88      │
├───┼────────┼───┼───┼────────┤
│ 六六 │客戶電話地址資料│壹疊  │朱珮茹│同上編號89      │
├───┼────────┼───┼───┼────────┤
│ 六七 │客戶電話地址資料│壹疊  │同上  │同上編號90      │
├───┼────────┼───┼───┼────────┤
│ 六八 │2005年記事本    │壹本  │呂曉彤│同上編號111     │
├───┼────────┼───┼───┼────────┤
│ 六九 │會議記錄        │壹本  │同上  │同上編號112     │
├───┼────────┼───┼───┼────────┤
│ 七十 │星聯星人員保證書│壹本  │同上  │同上編號113     │
├───┼────────┼───┼───┼────────┤
│ 七一 │房屋租賃契約書  │壹本  │同上  │同上編號114     │
├───┼────────┼───┼───┼────────┤
│ 七二 │人事資料        │壹本  │同上  │同上編號115     │
├───┼────────┼───┼───┼────────┤
│ 七三 │遠雄星人員保證書│壹本  │同上  │同上編號116     │
├───┼────────┼───┼───┼────────┤
│ 七四 │閻羅星人員保證書│壹本  │同上  │同上編號117     │
├───┼────────┼───┼───┼────────┤
│ 七五 │會議記錄及公告資│壹本  │同上  │同上編號121     │
│      │料              │      │      │                │
├───┼────────┼───┼───┼────────┤
│ 七六 │支票簽收單      │壹本  │同上  │同上編號122     │
├───┼────────┼───┼───┼────────┤
│ 七七 │公信創業投資顧問│壹本  │同上  │同上編號123     │
│      │有限公司契約書  │      │      │                │
├───┼────────┼───┼───┼────────┤
│ 七八 │聯陽創業投資顧問│壹本  │同上  │同上編號124     │
│      │有限公司契約書  │      │      │                │
├───┼────────┼───┼───┼────────┤
│ 七九 │登報資料檔      │壹本  │同上  │同上編號125     │
├───┼────────┼───┼───┼────────┤
│ 八十 │公信創業投資顧問│壹本  │同上  │同上編號126     │
│      │有限公司契約書  │      │      │                │
├───┼────────┼───┼───┼────────┤
│ 八一 │公信創業投資顧問│壹本  │同上  │同上編號127     │
│      │有限公司契約書  │      │      │                │
├───┼────────┼───┼───┼────────┤
│ 八二 │行政週報表      │壹本  │同上  │同上編號128     │
├───┼────────┼───┼───┼────────┤
│ 八三 │行政週報表      │壹本  │同上  │同上編號129     │
├───┼────────┼───┼───┼────────┤
│ 八四 │客戶及其他相關資│壹冊  │同上  │同上編號130     │
│      │料              │      │      │                │
├───┼────────┼───┼───┼────────┤
│ 八五 │雜記等相關資料  │壹冊  │同上  │同上編號131     │
├───┼────────┼───┼───┼────────┤
│ 八六 │客戶資料        │壹冊  │同上  │同上編號133     │
├───┼────────┼───┼───┼────────┤
│ 八七 │存款存根及匯款回│壹本  │同上  │同上編號134     │
│      │條              │      │      │                │
└───┴────────┴───┴───┴────────┘
附件：
臺灣臺北地方法院檢察署檢察官追加起訴書
                                     96年度偵字第11697號
                                     96年度偵字第20189號
                                     96年度偵字第26360號
                                     97年度偵字第 2155號
被      告  蘇王佑  男  37歲（民國○○年○月○○日生）
                    住臺北市○○區○○路4段6之16號2樓
                    國民身分證統一編號：Ｚ000000000 號
選任辯護人  洪瑞燦律師
            張靜怡律師
            吳孟玲律師
被      告  呂曉彤  女  25歲（民國○○年○月○日生）
                    住基隆市○○區○○街29巷11號
                    國民身分證統一編號：Ｚ000000000 號
            廖振弘  男  31歲（民國○○年○月○○日生）
                    住臺北縣板橋市○○街42巷19之3號
                    國民身分證統一編號：Ｚ000000000號
上  一  人
選任辯護人  吳彥慧律師
被      告  張家倫  男  28歲（民國○○年○○月○○日生）
                    住臺北市北投區○○○路116號4樓
                    國民身分證統一編號：Ｚ000000000號
選任辯護人  邱昱宇律師
被      告  張亢齡  女  29歲（民國○○年○月○日生）
                    住臺北市北投區○○○路116號4樓
                    國民身分證統一編號：Ｚ000000000號
選任辯護人  樊欣佩律師
被      告  鍾采芝  女  30歲（民國○○年○○月○○日生）
                    住臺北市○○區○○路130號13樓之5
                    國民身分證統一編號：Ｚ000000000號
選任辯護人  吳玲華律師
被      告  王豐毅  男  34歲（民國○○年○月○○日生）
                    住臺北縣中和市○○路265巷6弄4號
                    6樓
                    居臺北縣中和市○○街57巷25號7樓
                    國民身分證統一編號：Ｚ000000000號
            邱怡禎（原名邱詠潔）
                    女  27歲（民國○○年○○月○○日生）
                    住臺北縣新莊市○○路129號5樓之6
                    國民身分證統一編號：Ｚ000000000號
            朱凱瑞  男  27歲（民國○○年○月○○日生）
                    住臺中市○○鄉○○路361巷5號
                    國民身分證統一編號：Ｚ000000000號
            邱珮芸  女  25歲（民國○○年○月○○日生）
                    住臺北市○○區○○路2段132巷19號
                    3樓
                    國民身分證統一編號：Ｚ000000000號
上  一  人
選任辯護人  吳玲華律師
被      告  李成功  男  46歲（民國○○年○○月○○日生）
                    住臺北市○○區○○街108號
                    國民身分證統一編號：Ｚ000000000號
            李振倫  男  30歲（民國○○年○○月○日生）
                    住臺北市○○區○○街72號1樓
                    國民身分證統一編號：Ｚ000000000號
            宋潔  女  27歲（民國○○年○○月○日生）
                    住臺北市○○區○○路2段218巷31號
                    4樓
                    居臺北縣三峽鎮○○路119號10樓
                    國民身分證統一編號：Ｚ000000000號
上  一  人
選任辯護人  蔡文玉律師
被      告  王瀚陽  男  31歲（民國○○年○月○○日生）
      （原名王哲彥）住臺北縣新莊市○○街18巷17號
                    國民身分證統一編號：Ｚ000000000號
            陳瑾樺  女  48歲（民國○○年○月○○日生）
                    住臺北市信義區○○○路○段295巷6
                    弄36號2樓
                    國民身分證統一編號：Ｚ000000000號
上  一  人
選任辯護人  林明輝律師
被      告  王雅嵐  女  25歲（民國○○年○月○○日生）
                    住基隆市安樂區○○○路208巷164弄
                    13號5樓
                    國民身分證統一編號：Ｚ000000000號
            曾惠玲  女  24歲（民國○○年○○月○○日生）
                    住臺北縣永和市○○路389巷17號
                    國民身分證統一編號：Ｚ000000000號
            陳證棋  男  26歲（民國○○年○月○日生）
      （原名陳正瀚）住臺北市○○區○○路202之1號5樓
                    國民身分證統一編號：Ｚ000000000號
            莊劍芬  女  36歲（民國○○年○○月○○日生）
                    住臺北縣汐止市○○街753巷10弄10
                    號
                    國民身分證統一編號：Ｚ000000000號
            鍾愛真  女  28歲（民國○○年○月○日生）
                    住臺北市○○路59巷9號5樓
                    國民身分證統一編號：Ｚ000000000號
            高慶遠  男  32歲（民國○○年○○月○日生）
                    住臺北縣深坑鄉○○村○○街37巷2
                    號3樓
                    國民身分證統一編號：Ｚ000000000號
上  一  人
選任辯護人  李艾倫律師
被      告  謝東毅  男  29歲（民國○○年○月○○日生）
                    住臺北縣汐止市○○○路159巷19號2
                    樓
                    國民身分證統一編號：Ｚ000000000號
            劉佳宜  女  27歲（民國○○年○月○○日生）
                    住臺北縣三重市○○街87巷5號4樓之
                    1
                    國民身分證統一編號：Ｚ000000000號
            鄭雅文  女  29歲（民國○○年○○月○○日生）
                    住臺北縣新莊市○○路177巷5弄8號3
                    樓
                    國民身分證統一編號：Ｚ000000000號
            洪曉茹  女  26歲（民國○○年○月○日生）
                    住基隆路七堵區○○街27之3號
                    國民身分證統一編號：Ｚ000000000號
            黃秀媚  女  26歲（民國○○年○○月○日生）
                    住臺北縣新店市○○街148巷11弄5號
                    2樓
                    國民身分證統一編號：Ｚ000000000號
            李品勳  女  33歲（民國○○年○○月○○日生）
                    住金門縣金寧鄉榜林村昔果山70之1
                    號
                    國民身分證統一編號：Ｚ000000000號
            孫誓承  男  28歲（民國○○年○月○○日生）
                    住臺北縣永和市○○路99號9樓
                    國民身分證統一編號：Ｚ000000000號
            何玟靜  女  28歲（民國○○年○月○○日生）
                    住臺北市○○區○○街2段64號7樓
                    國民身分證統一編號：Ｚ000000000號
上列被告等因詐欺等案件，業經偵查終結，認與前經起訴之九十
六年度偵字第一七八七一號等被告蘇王佑等九人違反證券交易法
等案件，有相牽連案件關係，應追加起訴，茲將犯罪事實及證據
並所犯法條分敘如下：
        犯罪事實
一、高慶遠前因違反證券交易法案件，經臺灣臺北地方法院於民
    國九十三年五月三十一日判處有期徒刑五月確定，於同年七
    月二十三日易科罰金執行完畢。蘇王佑為鴻準創業投資顧問
    有限公司（後陸續更名為聯陽創業投資顧問有限公司、公信
    創業投資顧問有限公司，以下分別簡稱鴻準公司、聯陽公司
    、公信公司，並統稱鴻準等公司）之實際負責人，呂曉彤、
    廖振弘分別為鴻準等公司之會計及蘇王佑特別助理，竟共同
    基於不法所有之意圖，夥同鴻準等公司之主要幹部張家倫（
    化名張華凱、張勝群）、王瀚陽（原名王哲彥；化名王夆元
    、王崇智）、高慶遠（化名高宏達）三人，由渠等三人在鴻
    準等公司內部分別運作閻羅星、星聯星、遠雄星等三個業務
    組，所下轄業務人員包括：閻羅星組成人員張亢齡（化名張
    寶芸、張葳葳、張葳玲）、鍾采芝（化名鐘子婕、鍾沁軒、
    鍾岳凌）、王豐毅（化名王群創、王昌錢、王錢淶）、邱怡
    禎（原名邱詠潔；化名邱思瑜）、朱凱瑞（化名朱建華、朱
    瑞麟）、邱珮芸（化名邱晨軒、邱瑋茹、邱怡綾）、李成功
    （化名李富華）、吳玉麟（另為不起訴處分，化名吳俊成）
    、李振倫（化名李威濤、李浩中）及宋潔（化名宋怡瑩）
    ，星聯星組成員陳瑾樺（化名陳藝珊、陳玟嬿）、王雅嵐（
    化名王靖雯）、柯曉君（另為不起訴處分）、曾惠玲、陳證
    棋（原名陳正瀚；化名陳柏翰、陳柏均）、莊劍芬（莊欣靈
    ）、鍾愛真（鍾韋菱），遠雄星組成員謝東毅（化名謝正群
    、謝頎）、劉佳宜（化名劉曉涵）、鄭雅文（化名鄭文琪）
    、洪曉茹（化名洪子瑜、洪儀珊）、黃秀媚（化名黃妘婕、
    黃伶月、黃羚威）、鍾瑩蒨（另為不起訴處分；化名鍾子晴
    ）、王碧慧（另為不起訴處分；化名王曉慧）、李品勳（化
    名李文心）、孫誓承（化名孫正雄）、何玟靜、鄭淑娟（另
    為不起訴處分；化名鄭小玉）、陳琬蓁（另為不起訴處分；
    化名陳詠君）等人。蘇王佑、呂曉彤、廖振弘、張家倫、張
    亢齡、鍾采芝、王豐毅、邱怡禎、朱凱瑞、邱珮芸、李成功
    、李振倫、宋潔，王瀚陽、陳瑾樺、曾惠玲、陳證棋、莊
    劍芬、鍾愛真、高慶遠、謝東毅、鄭雅文、洪曉茹、黃秀媚
    、李品勳等二十五人，均明知未經主管機關許可經營證券投
    資顧問業務或證券商業務及發給許可證照，不得經營有價證
    券投資顧問或行紀、居間及買賣業務，且買賣股票不得虛偽
    、詐欺等方法為之；又王雅嵐、劉佳宜、孫誓承、何玟靜等
    四人，亦均明知未經主管機關許可經營證券投資顧問業務，
    不得經營有價證券投資顧問業務，竟自民國九十四年間起至
    九十六年五月二十五日止，由蘇王佑、張家倫、王瀚陽、高
    慶遠等詐騙集團核心分子設計犯罪模式及人員組織訓練運作
    ，由上述張亢齡等業務人員均以化名撥打電話或相約見面等
    方式，以保證獲利之不實言論，誘騙蕭志松等客戶簽約購買
    「贏家電子書」、「反敗為勝」、「富貴逼人」、「巧奪天
    工」、「鬼斧神工」、「理財聖經」等股市CALL訊專案會員
    服務，並強力推銷以「買CALL訊附贈股票」之方式，實質從
    事未上市公司股票之買賣，渠等向蕭志松等客戶保證加入會
    員後，依照公司提供之CALL訊投資建議進行投資，於加入會
    員期間保證有百分之四十之獲利空間之不實言論；其後若客
    戶依該公司CALL訊投資建議投資發生虧損時，則由上開業務
    人員再以彌補客戶虧損為由，強力推銷客戶買入未上市、上
    櫃之時代生物科技股份有限公司（下稱時代生技公司）、華
    葆生技開發股份有限公司（下稱華葆生技公司）股票，並向
    客戶佯稱時代、華葆等生技公司即將於一至二個月不等之時
    間內會上市或上櫃，屆時將有法人會大量收購，每股至少有
    新臺幣（下同）二十元以上之獲利，且鴻準等公司亦保證會
    以更高價買回，致蕭志松等客戶陷於錯誤，因而匯款數十萬
    至上百萬不等之款項至有限責任台北第一信用合作社松山分
    社帳號0000000000000號、彰化銀行永春分行
    帳號00000000000000號之鴻準公司帳戶內，
    或以信用卡刷付中華商業銀行之特約商店「鴻濰企業有限公
    司」，所收款項經呂曉彤計算扣除業務人員佣金、費用後，
    定期提領轉存入蘇王佑之銀行帳戶。嗣經蕭志松等客戶事後
    詢問鴻準等公司業務人員有關前揭未上市公司之上市或上櫃
    時間及要求買回時，張亢齡等業務人員均避不見面，且前往
    鴻準公司（或聯陽公司、公信公司）之營業地址查訪時，發
    現皆已人去樓空，經洽詢時代、華葆等生技公司人員時，發
    覺該等公司並無推動上市、上櫃計畫，亦無前揭業務員推銷
    時之價值，始知受騙。（其中蘇王佑、廖振弘、鍾采芝、邱
    珮芸、王瀚陽、高慶遠、謝東毅等七人，涉犯刑法第三百三
    十九條第一項之詐欺取財罪嫌，及違反證券交易法第二十條
    第一項之規定，而犯同法第一百七十一條第一項第一款罪嫌
    《前開二罪嫌部分，均僅限九十五年七月一日新修正刑法施
    行前之犯行》，違反證券交易法第四十四條第一項、第十五
    條第三款之規定，而犯同法第一百七十五條罪嫌，均另行併
    案辦理）
二、案經本署檢察官指揮內政部警政署刑事警察局移送暨蕭志松
    等九十八人告訴偵辦。
          證據並所犯法條
一、證據清單：
    ┌──┬──────┬──────────────────────┐
    │編號│證據名稱    │待證事實                                    │
    ├──┼──────┼──────────────────────┤
    │ 01 │被告蘇王佑之│1.證明伊為鴻準等公司實際負責人等事實。      │
    │    │供述        │2.證明伊經營鴻準等公司期間，設計買CALL訊送股│
    │    │            │  票之契約，由業務員以此方式推銷未上市公司股│
    │    │            │  票，詐欺客戶；鴻準、聯揚、公信等公司之運作│
    │    │            │  ，主要以販賣未上市公司股票等事實。        │
    │    │            │3.證明鴻準等公司分閻羅星、星聯星、遠雄星三業│
    │    │            │  務組運作，主要幹部為高慶遠、張家倫、王哲彥│
    │    │            │  ；由被害人收入款項扣除業務員佣金及未上市公│
    │    │            │  司股票之費用後，伊獲得約四成之獲利之事實。│
    │    │            │4.證明鴻準等公司非法從事投顧及股票買賣業務，│
    │    │            │  違法招收投顧會員及提供上市股票買賣資訊等事│
    │    │            │  實。                                      │
    ├──┼──────┼──────────────────────┤
    │ 02 │被告呂曉彤之│1.證明伊擔任鴻準、聯陽、公信等公司會計，管理│
    │    │供述        │  上揭公司並從事有關登記負責人王豐毅銀行帳戶│
    │    │            │  之收支匯款轉帳工作                        │
    │    │            │2.證明被告蘇王佑為鴻準等公司實際負責人，均受│
    │    │            │  被告蘇王佑指示從事業務等事實。            │
    │    │            │3.證明伊以買call訊送股票方式，賣4張時代生技 │
    │    │            │  公司股票與蕭志松等事實。                  │
    │    │            │4.證明伊依被告蘇王佑指示，向曾立利洽購時代生│
    │    │            │  技公司股票並為股票交割事務等事實。        │
    ├──┼──────┼──────────────────────┤
    │ 03 │被告廖振弘之│1.證明伊於90年即加入被告蘇王佑之鴻濰公司，曾│
    │    │供述        │  於93年6、7月間任職於利達創投公司擔任負責人│
    │    │            │  ；94年後轉入贏家證券，直接隸屬於被告蘇王佑│
    │    │            │  ；95年中贏家投顧公司被撤銷投顧執照後，轉入│
    │    │            │  鴻準、聯陽、公信公司任職。                │
    │    │            │2.證明鴻準、聯陽、公信等公司之會員或客戶匯入│
    │    │            │  款項，均由被告呂曉彤依被告蘇王佑指示，負責│
    │    │            │  帳務及轉帳處理等事實。                    │
    ├──┼──────┼──────────────────────┤
    │ 04 │被告張家倫之│1.證明被告蘇王佑是鴻準等公司之實際負責人，買│
    │    │供述        │  call訊送時代生技公司等未上市公司股票的契約│
    │    │            │  ，係被告蘇王佑所設計，時代生技等公司股票亦│
    │    │            │  係由被告蘇王佑洽購，再交由被告呂曉彤辦理交│
    │    │            │  割等事實。                                │
    │    │            │2.證明被告蘇王佑、高慶遠是鴻準等公司決策核心│
    │    │            │  ，全部業務由被告蘇王佑統籌，利潤分配部分，│
    │    │            │  以每單位4萬8,000元為例，除業務部門取得佣金│
    │    │            │  約一萬元外，被告蘇王佑取得約3萬8,000元等事│
    │    │            │  實。                                      │
    │    │            │3.證明被告蘇王佑成立的公司，必定分為3組，均 │
    │    │            │  從事被告蘇王佑指定之業務，要求全體員工取化│
    │    │            │  名，對外招攬業務及簽約等事實。            │
    │    │            │4.證明被告蘇王佑每兩天主持一次幹部早會，再由│
    │    │            │  幹部分組開早會，每兩週則主持全公司會議，直│
    │    │            │  到96年3月遠雄星組移入新成立之尊爵公司後， │
    │    │            │  才分別兩地開會等事實。                    │
    │    │            │5.證明鴻準等公司全體員工均知悉對客戶詐欺；曾│
    │    │            │  任職贏家證券投資顧問股份有限公司（下稱贏家│
    │    │            │  投顧公司）之員工，均知悉贏家投顧公司於95年│
    │    │            │  5月12日被撤銷投顧執照後，鴻準、聯陽、公信 │
    │    │            │  等公司均無投顧執照，卻仍繼續從事投顧業務等│
    │    │            │  事實。                                    │
    │    │            │6.證明伊負責大盤及個股產業趨勢，給客服人員提│
    │    │            │  供客戶操作股市買賣方向，以此取信客戶而招募│
    │    │            │  會員；再由業務員進一步對該等會員推銷未上市│
    │    │            │  公司股票等事實。                          │
    │    │            │7.證明伊於遭本署拘提當天（96年5月25日），被 │
    │    │            │  告蘇王佑以電話聯絡，要求伊不要承認犯罪事實│
    │    │            │  ，並要求伊指證王豐毅才是真正負責人等事實。│
    │    │            │8.證明伊使用張華凱、張勝群等化名；承認全部犯│
    │    │            │  罪事實。                                  │
    │    │            │                                            │
    ├──┼──────┼──────────────────────┤
    │ 05 │被告王瀚陽之│1.證明伊91年任職被告蘇王佑之鴻維公司，93年轉│
    │    │供述        │  入贏家投顧公司至95年贏家投顧公司遭金管會撤│
    │    │            │  照後，轉入鴻準、聯陽、公信等公司任職；96年│
    │    │            │  3月進入尊爵公司之事實。                   │
    │    │            │2.證明鴻準、聯陽、公信等創投公司之實際負責人│
    │    │            │  均為被告蘇王佑等事實。                    │
    │    │            │3.95年贏家投顧公司遭銷投顧撤照後，伊轉入鴻準│
    │    │            │  、聯陽、公信等公司任職業務經理之事實。    │
    │    │            │4.證明伊使用王夆元、王崇智等化名。          │
    ├──┼──────┼──────────────────────┤
    │ 06 │被告高慶遠之│1.證明伊於89年至91年在鴻濰企業擔任業務員，94│
    │    │供述        │  年初至95年5月在贏家投顧公司任職，95年5月贏│
    │    │            │  家投顧公司遭撤照後，以買call訊送股票之方式│
    │    │            │  ，違法從事投顧業務之事實。                │
    │    │            │2.證明以佯稱「未上市公司將上市會有利差」之方│
    │    │            │  式販賣未上市公司股票，原係被告張家倫那一組│
    │    │            │  （閻羅星）之推銷方式；被告蘇王佑知悉後，於│
    │    │            │  94年12月成立鴻準公司，專由閻羅星組以該方式│
    │    │            │  作業，因利潤很好，鴻準改名聯陽創投後，其他│
    │    │            │  兩組（遠雄星及星聯星）也有業務員以該方式，│
    │    │            │  販賣由被告蘇王佑提供之時代生技公司股票，包│
    │    │            │  括遠雄星之被告鄭雅文、洪曉茹，以及星聯星之│
    │    │            │  被告王瀚陽、陳瑾樺等事實。                │
    │    │            │3.證明96年2、3月間，被告蘇王佑擔心犯罪事實爆│
    │    │            │  發，所以另外成立尊爵公司從事保險業務，將公│
    │    │            │  信等公司與尊爵公司劃分之事實。            │
    │    │            │4.證明伊使用高宏達等化名。                  │
    ├──┼──────┼──────────────────────┤
    │ 07 │被告張亢齡之│1.證明被告蘇王佑係鴻準等公司之實際負責人，全│
    │    │供述        │  體員工依被告蘇王佑之指示，使用化名對外以買│
    │    │            │  call訊送股票之方式，違法招募會員，以詐欺方│
    │    │            │  式對外販賣時代生技公司等未上市公司股票等事│
    │    │            │  實。                                      │
    │    │            │2.證明被告蘇王佑教授對客戶佯稱即將上市上櫃，│
    │    │            │  會有很大獲利價差等詐欺方式，對外推銷未上市│
    │    │            │  公司股票等事實。                          │
    │    │            │3.證明伊使用張寶芸、張葳葳、張威羚等化名；承│
    │    │            │  認全部犯罪事實。                          │
    ├──┼──────┼──────────────────────┤
    │ 08 │被告鍾采芝之│1.證明伊於93年6 月進入利達創投公司，其後公司│
    │    │供述        │  改名為瑞銀創投，並使用鴻準、聯陽、公信等公│
    │    │            │  司名稱對外營業，營業地址均在基隆路1段163號│
    │    │            │  11樓等事實。                              │
    │    │            │2.證明鴻準等公司均依實際負責人被告蘇王佑之指│
    │    │            │  示，使用化名並以買Call訊送股票之方式，對外│
    │    │            │  佯稱時代生技等公司將上市，藉以販售該未上市│
    │    │            │  公司股票；每販售1單位可取得7,000元佣金之事│
    │    │            │  實。                                      │
    │    │            │3.證明全公司員工均知悉，係以不實說法對外販售│
    │    │            │  股票，且均從事相同販賣未上市公司股票業務之│
    │    │            │  事實。                                    │
    │    │            │4.證明被告宋潔違法推銷股市CALL訊招收會員；│
    │    │            │  以詐欺方式推銷未上市公司股票等事實。      │
    │    │            │5.證明被告宋潔以宋怡瑩等化名，對客戶為詐欺│
    │    │            │  犯行等事實。                              │
    │    │            │6.證明伊使用鍾子婕、鍾沁軒、鍾岳凌、鍾嘉蔚等│
    │    │            │  化名；承認全部犯罪事實。                  │
    ├──┼──────┼──────────────────────┤
    │ 09 │被告王豐毅之│1.證明被告蘇王佑為鴻準等公司實際負責人，以每│
    │    │供述        │  月3 萬元之代價，要伊擔任鴻準等公司登記負責│
    │    │            │  人之事實。                                │
    │    │            │2.證明被告張亢齡、邱詠潔、邱珮芸、朱凱瑞、李│
    │    │            │  成功、李振倫、王豐毅、呂曉彤等，均有販售時│
    │    │            │  代生技公司股票等事實。                    │
    │    │            │3.證明蘇王佑向曾立利接洽取得時代生技公司股票│
    │    │            │  ，並指示呂曉彤辦理股票交割等事實。        │
    │    │            │4.證明被告蘇王佑指示員工使用化名，以時代生技│
    │    │            │  公司即將上市，會有價差獲利之不實說法，對外│
    │    │            │  販售該未上市公司股票等事實。              │
    │    │            │5.證明出售未上市公司股票每單位為4萬8,000元，│
    │    │            │  業務人員可得7,000元至1萬1,500 元不等之佣金│
    │    │            │  ，餘歸被告蘇王佑所得等事實。              │
    │    │            │6.證明會員刷卡付款經紅陽科技作為平台，撥入公│
    │    │            │  信公司之帳戶；會員匯款則先匯入稻江商業銀行│
    │    │            │  （原一信）0000000000000 號帳戶或彰化銀行永│
    │    │            │  春分行00000000000000號帳戶，再由被告呂曉彤│
    │    │            │  提款轉給被告蘇王佑等事實。                │
    │    │            │7.證明鴻準等公司之員工，均知悉且從事以不實說│
    │    │            │  法對外販售未上市公司股票等事實。          │
    │    │            │9.證明伊使用王群創、王昌錢、王錢淶等化名對外│
    │    │            │  招攬業務；承認全部犯罪事實。              │
    ├──┼──────┼──────────────────────┤
    │ 10 │被告邱怡禎之│1.證明被告蘇王佑為鴻準等公司之實際負責人，被│
    │    │供述        │  告王豐毅僅為登記負責人等事實。            │
    │    │            │2.證明被告蘇王佑指示全公司業務人員使用化名，│
    │    │            │  對外招攬業務及簽約，以買call訊送股票之方式│
    │    │            │  販售未上市公司股票之事實。                │
    │    │            │3.證明被告張亢齡、邱珮芸賣未上市之時代生技公│
    │    │            │  司股票，並對客戶佯稱該公司即將上市上櫃，法│
    │    │            │  人會高價收購，將有很大的獲利價差，以此詐騙│
    │    │            │  客戶等事實。                              │
    │    │            │4.證明伊使用化名邱思瑜對外招攬業務；承認全部│
    │    │            │  犯罪事實。                                │
    ├──┼──────┼──────────────────────┤
    │ 11 │被告朱凱瑞之│1.證明鴻準等公司實際負責人為被告蘇王佑等事實│
    │    │供述        │  。                                        │
    │    │            │2.證明客戶名單均由被告蘇王佑提供，並由被告蘇│
    │    │            │  王佑於每兩週之會議中教導與客戶接洽方法之事│
    │    │            │  實。                                      │
    ├──┼──────┼──────────────────────┤
    │ 12 │被告邱珮芸之│1.伊於94年6 月進入贏家公司，之後則以鴻準、聯│
    │    │供述        │  陽、公信等公司名義，對外使用化名販售call訊│
    │    │            │  附贈股票之契約，每成交1單位取得8,000元佣金│
    │    │            │  之事實。                                  │
    │    │            │2.證明鴻準等公司實際負責人為被告蘇王佑，且全│
    │    │            │  公司包括閻羅星、星聯星、遠雄星3 組，均以未│
    │    │            │  上市公司股票即將上市，可賺取價差獲利之說法│
    │    │            │  欺騙會員等事實。                          │
    │    │            │3.證明伊以邱晨軒、邱瑋茹承邱怡綾、邱瑋綾等化│
    │    │            │  名對外招攬業務；承認全部犯罪事實。        │
    ├──┼──────┼──────────────────────┤
    │ 13 │被告李成功之│1.證明94年10月進入贏家證券任職，其後轉入鴻準│
    │    │供述        │  、聯陽、公信等公司，全公司均以買Call訊送股│
    │    │            │  票之方式，販售未上市公司股票；且伊係依被告│
    │    │            │  蘇王佑之指示，對客戶佯稱股票即將上市上櫃之│
    │    │            │  事實。                                    │
    │    │            │2.證明伊以李富華等化名對外招攬業務；承認全部│
    │    │            │  犯罪事實。                                │
    ├──┼──────┼──────────────────────┤
    │ 14 │被告李振倫之│1.證明伊95年3月起任職贏家投顧公司，迄96年5月│
    │    │供述        │  離職止，被告蘇王佑要求員工對外使用化名，被│
    │    │            │  告蘇王佑所經營的公司一再更名，以及告知會員│
    │    │            │  所販賣股票將上市卻未上市等事實。          │
    │    │            │2.證明伊以李威濤、李浩中等化名對外招攬業務；│
    │    │            │  承認全部犯罪事實。                        │
    ├──┼──────┼──────────────────────┤
    │ 15 │被告宋潔之│1.證明伊於95年4月任職贏家投顧公司，迄96年3月│
    │    │供述        │  離職止，被告蘇王佑要求員工對外使用化名，並│
    │    │            │  由被告蘇王佑與呂曉彤提供客戶名單給公司員工│
    │    │            │  ，指示員工對外以所販賣股票將上市有獲利價差│
    │    │            │  ，法人將收購之不實說法，對外販售時代生技等│
    │    │            │  公司股票等事實。                          │
    │    │            │2.證明伊以宋怡瑩等化名對外招攬業務；承認全部│
    │    │            │  犯罪事實。                                │
    ├──┼──────┼──────────────────────┤
    │ 16 │被告陳瑾樺之│證明伊承認違反證券投資信託及顧問法（下稱投顧│
    │    │供述        │法）等犯罪事實。                            │
    ├──┼──────┼──────────────────────┤
    │ 17 │被告王雅嵐之│證明伊承認違反投顧法之犯罪事實。            │
    │    │供述        │                                            │
    ├──┼──────┼──────────────────────┤
    │ 18 │被告曾惠玲之│證明伊95年10月24日迄96年3 月底任職聯陽、公信│
    │    │供述        │等公司，推銷股市call訊給4位會員等事實。     │
    ├──┼──────┼──────────────────────┤
    │ 19 │被告陳證棋之│證明伊承認違反投顧法之犯罪事實。            │
    │    │供述        │                                            │
    ├──┼──────┼──────────────────────┤
    │ 20 │被告莊劍芬之│證明伊於95年春節進入聯陽公司星連星組，任職至│
    │    │供述        │96年春節止，以化名推銷股市all訊等事實。     │
    ├──┼──────┼──────────────────────┤
    │ 21 │被告鍾愛真之│1.證明伊於95年3 月進入贏家投顧公司，以化名對│
    │    │供述        │  外推銷call訊之事實。                      │
    │    │            │2.證述星聯星組被告王哲彥、陳瑾樺有販售未上市│
    │    │            │  公司股票之事實。                          │
    ├──┼──────┼──────────────────────┤
    │ 22 │被告謝東毅之│1.證明伊係鴻濰公司之人頭負責人，實際負責人為│
    │    │供述        │  被告蘇王佑之事實。                        │
    │    │            │2.94年初至95年5 月任職贏家投顧公司，95年間贏│
    │    │            │  家投顧公司遭撤銷投顧執照後後，編入鴻準公司│
    │    │            │  遠雄星組；以化名對外招募會員，並擔任基層主│
    │    │            │  管，參加被告蘇王佑每二週主持一次之會議之事│
    │    │            │  實。                                      │
    │    │            │3.證明任職鴻準、聯陽、公信三公司之員工，任職│
    │    │            │  聯陽時期已開始知悉公司無投顧執照，任職至公│
    │    │            │  信時期則應均已知道公司無投顧執照之事實。  │
    │    │            │4.證明被告鄭雅文、洪曉茹有販賣未上市公司股票│
    │    │            │  等事實。                                  │
    │    │            │5.證明伊承認違反投顧法之犯罪事實。          │
    ├──┼──────┼──────────────────────┤
    │ 23 │被告劉佳宜之│1.證明伊於95年10月進入聯陽公司，以化名對外推│
    │    │供述        │  銷股市call訊之事實。                      │
    │    │            │2.證明遠雄星組被告黃秀媚，有販售未上市公司股│
    │    │            │  票之事實。                                │
    ├──┼──────┼──────────────────────┤
    │ 24 │被告鄭雅文之│證明伊於94年起，任職鴻準、聯陽、公信創投等公│
    │    │供述        │司，以化名對外招募股市call訊會員之事實。    │
    ├──┼──────┼──────────────────────┤
    │ 25 │被告洪曉茹之│1.證明伊於94年起任職鴻準、聯陽、公信等公司，│
    │    │供述        │  以化名對外招募股市call訊會員之事實。      │
    │    │            │2.證明伊承認違反投顧法等事實。              │
    │    │            │3.證述被告鄭雅文販賣未上市股票之事實。      │
    ├──┼──────┼──────────────────────┤
    │ 26 │被告黃秀媚之│1.證明伊於95年6月起任職鴻準、聯陽、公信等公 │
    │    │供述        │  司，對外招募Call訊會員之事實。            │
    │    │            │2.證明伊承認違反投顧法等事實。              │
    │    │            │3.證明被告蘇王佑指示之未上市公司股票即將上市│
    │    │            │  ，可能會有人以高價買回，並對客戶保證獲利價│
    │    │            │  差等事實。                                │
    ├──┼──────┼──────────────────────┤
    │ 27 │被告李品勳之│證明伊於94年起陸續任職鴻準、聯陽、公信等公司│
    │    │供述        │，以化名對外招募股市call訊會員之事實。      │
    ├──┼──────┼──────────────────────┤
    │ 28 │被告孫誓承之│1.證明伊93年6 月起任職贏家、鴻準、聯陽、公信│
    │    │供述        │  等公司，以化名對外招募股市call訊會員之事實│
    │    │            │  。                                        │
    │    │            │2.證明伊承認違反投顧法，違法招收會員林希倫之│
    │    │            │  事實。                                    │
    ├──┼──────┼──────────────────────┤
    │ 29 │被告何玟靜之│證明伊承認違反投顧法等犯罪事實。            │
    │    │供述        │                                            │
    ├──┼──────┼──────────────────────┤
    │ 30 │告訴人蕭志松│1.證明被告呂曉彤違法推銷股市CALL訊招收投顧會│
    │    │之證述      │  員；以詐欺方式推銷為上市公司股票等事實。  │
    ├──┼──────┤2.證明朱珮茹任職公信公司，接受被告呂曉彤指示│
    │ 31 │證人朱珮茹之│  ，協助處理總務及相關交辦事項，並保管聯陽、│
    │    │證述        │  公信、等公司之公司章、紅陽科技刷卡簽帳單資│
    ├──┼──────┤  料之事實。                                │
    │ 32 │內政部警政署│3.證明被告呂曉彤持有星聯星、遠雄星、閻羅星人│
    │    │刑事警察局扣│  員保證書、鴻濰企業有限公司資料、尊爵公司登│
    │    │押物品目錄表│  記資料及人事資料、支票簽收簿、公信創投及聯│
    │    │（所有人朱珮│  陽創投契約書、行政週報、客戶資料、證交稅代│
    │    │茹）        │  徵稅額繳款書、存款存根及匯款回條、中樟生技│
    ├──┼──────┤  公司等8 家未上市公司之股票，以及鴻濰公司、│
    │ 33 │內政部警政署│  蘇王佑、王哲彥、簡薏雯、王豐毅等之存摺等犯│
    │    │刑事警察局扣│  罪相關物件，擔任公信公司會計帳務及總務人員│
    │    │押物品目錄表│  ，居中調度犯罪所得資金之事實。            │
    │    │（所有人呂曉│                                            │
    │    │彤）        │                                            │
    ├──┼──────┼──────────────────────┤
    │ 34 │告訴人蕭恢澎│1.證明被告張家倫、張亢齡違法推銷股市CALL訊招│
    │    │之證述      │  收會員；以詐欺方式推銷未上市公司股票等事實│
    ├──┼──────┤  。                                        │
    │ 35 │內政部警政署│2.證明告訴人蕭恢澎發現買賣有異而與被告張亢齡│
    │    │刑事警察局扣│  等人聯絡，皆無法聯絡等事實。              │
    │    │押物品目錄表│                                            │
    │    │（所有人張家│                                            │
    │    │倫）        │                                            │
    ├──┼──────┼──────────────────────┤
    │ 36 │告訴人連春發│1.證明被告張亢齡違法推銷股市call訊招收會員；│
    │    │、楊光玄、吳│  以詐欺方式推銷未上市公司股票等事實。      │
    │    │淵渟、黃英豪│2.證明被告張亢齡以張寶芸、張葳葳、張威羚等化│
    │    │、周銘宏、謝│  名，對連春發等人為詐欺犯行等事實。        │
    │    │青芳、劉祺源│                                            │
    │    │、邱昭翔、蘇│                                            │
    │    │瑩和、陳志中│                                            │
    │    │、蕭台祥、劉│                                            │
    │    │振權、蕭恢澎│                                            │
    │    │、林愷恩、陳│                                            │
    │    │易聰、范姜振│                                            │
    │    │、何家慶、徐│                                            │
    │    │銅灶、李旺軒│                                            │
    │    │、簡佑儒、陳│                                            │
    │    │志平之證述  │                                            │
    ├──┼──────┼──────────────────────┤
    │ 37 │告訴人江南宏│1.證明被告鍾采芝違法推銷股市call訊招收會員；│
    │    │、林凱益、曾│  以詐欺方式推銷未上市公司股票等事實。      │
    │    │敬欽、徐萬興│2.證明被告鍾采芝以鍾子婕、鍾沁軒、鍾岳凌、鍾│
    │    │、彭啟人、劉│  嘉蔚等化名，對江南宏等人為詐欺犯行等事實。│
    │    │振權、邱品棋│                                            │
    │    │、黃柏升、李│                                            │
    │    │曙民、吳定璋│                                            │
    │    │、邵有霖、蔡│                                            │
    │    │奇男、羅伊晨│                                            │
    │    │、莊櫂菖、劉│                                            │
    │    │俊宏、劉泰余│                                            │
    │    │、楊宙陞之證│                                            │
    │    │述          │                                            │
    ├──┼──────┼──────────────────────┤
    │ 38 │告訴人莊哲倫│1.證明被告王豐毅違法推銷股市call訊招收會員；│
    │    │、林志、李│  以詐欺方式推銷未上市公司股票等事實。      │
    │    │溢華之證述  │2.證明被告王豐毅以王群創、王昌錢、王錢淶等化│
    ├──┼──────┤  名，對莊哲倫等人為詐欺犯行等事實。        │
    │ 39 │內政部警政署│                                            │
    │    │刑事警察局扣│                                            │
    │    │押物品目錄表│                                            │
    │    │（所有人王豐│                                            │
    │    │毅）        │                                            │
    ├──┼──────┼──────────────────────┤
    │ 40 │告訴人辛明賢│1.證明被告邱怡禎違法推銷股市call訊招收會員；│
    │    │、楊光旋、郭│  以詐欺方式推銷未上市公司股票等事實。      │
    │    │憲昇、黃英豪│2.證明被告邱怡禎以邱思瑜等化名，對辛明賢等人│
    │    │、周銘宏、劉│  為詐欺犯行等事實。                        │
    │    │祺源、陳志中│                                            │
    │    │、蕭台祥、邱│                                            │
    │    │信豪、林愷恩│                                            │
    │    │、吳定璋、范│                                            │
    │    │姜振、徐銅灶│                                            │
    │    │之證述      │                                            │
    ├──┼──────┤                                            │
    │ 41 │內政部警政署│                                            │
    │    │刑事警察局扣│                                            │
    │    │押物品目錄表│                                            │
    │    │（所有人邱詠│                                            │
    │    │潔；已更名邱│                                            │
    │    │怡禛）      │                                            │
    ├──┼──────┼──────────────────────┤
    │ 42 │告訴人郭憲昇│1.證明被告朱凱瑞違法推銷股市CALL訊招收會員；│
    │    │、黃盈彰、李│  以詐欺方式推銷未上市公司股票等事實。      │
    │    │弘文之證述  │2.證明被告朱凱瑞以朱建華、朱瑞麟等化名，對郭│
    ├──┼──────┤  憲昇等人為詐欺犯行等事實。                │
    │ 43 │內政部警政署│                                            │
    │    │刑事警察局扣│                                            │
    │    │押物品目錄表│                                            │
    │    │（所有人朱凱│                                            │
    │    │瑞）        │                                            │
    ├──┼──────┼──────────────────────┤
    │ 44 │告訴人劉振權│1.證明被告邱珮芸違法推銷股市call訊招收會員；│
    │    │、邱信豪、黃│  以詐欺方式推銷未上市公司股票等事實。      │
    │    │柏升、吳定璋│2.證明被告邱珮芸以邱晨軒、邱瑋茹、邱怡綾、邱│
    │    │、黃盈彰、李│  瑋綾等化名，對劉振權等人為詐欺犯行等事實。│
    │    │弘文之證述  │                                            │
    ├──┼──────┤                                            │
    │ 45 │內政部警政署│                                            │
    │    │刑事警察局扣│                                            │
    │    │押物品目錄表│                                            │
    │    │（所有人邱珮│                                            │
    │    │芸）        │                                            │
    ├──┼──────┼──────────────────────┤
    │ 46 │內政部警政署│證明被告李成功化名李富華、李家誠招攬業務等事│
    │    │刑事警察局扣│實。                                        │
    │    │押物品目錄表│                                            │
    │    │（所有人李成│                                            │
    │    │功）        │                                            │
    ├──┼──────┼──────────────────────┤
    │ 47 │告訴人周銘宏│1.證明被告李振倫違法推銷股市call訊招收會員；│
    │    │、謝青芳、邱│  以詐欺方式推銷未上市公司股票等事實。      │
    │    │昭翔、李旺軒│2.證明被告李振倫以李威濤、李浩中等化名，對周│
    │    │之證述      │  銘宏等人為詐欺犯行等事實。                │
    ├──┼──────┼──────────────────────┤
    │ 48 │告訴人吳淵渟│1.證明被告王瀚陽違法推銷股市call訊招收會員；│
    │    │、管芃傑、呂│  以詐欺方式推銷未上市公司股票等事實。      │
    │    │承瑾、游志倫│2.證明被告王瀚陽以王夆元、王崇智等化名，對吳│
    │    │、林鳳家、陳│  淵渟等人為詐欺犯行等事實。                │
    │    │偉君、陳俊樑│                                            │
    │    │、蕭恢泰、林│                                            │
    │    │有裕、葉昌吉│                                            │
    │    │、林志、李│                                            │
    │    │文俊、孫一銘│                                            │
    │    │、王冠華、薛│                                            │
    │    │聰義、蘇敏隆│                                            │
    │    │、張念慈之證│                                            │
    │    │述          │                                            │
    ├──┼──────┼──────────────────────┤
    │ 49 │告訴人林育正│證明被告王雅嵐以王靜雯等化名，違法推銷股市ca│
    │    │、吳淵渟、許│ll訊招收會員等事實。                        │
    │    │志和之證述  │                                            │
    ├──┼──────┼──────────────────────┤
    │ 50 │告訴人王冠華│證明被告曾惠玲、王瀚陽違法推銷股市ca11訊招收│
    │    │之證述      │會員；以詐欺方式推銷未上市公司股票等事實。  │
    ├──┼──────┼──────────────────────┤
    │ 51 │告訴人林育正│1.證明被告陳證棋違法推銷股市call訊招收會員；│
    │    │、呂承瑾、許│  以詐欺方式推銷未上市公司股票等事實。      │
    │    │志和、陳俊樑│2.證明被告陳證棋以陳柏翰、陳柏均等化名，對林│
    │    │、葉昌吉、王│  育正等人為詐欺犯行等事實。                │
    │    │煜智、謝皇翔│                                            │
    │    │之證述      │                                            │
    ├──┼──────┼──────────────────────┤
    │ 52 │告訴人游志倫│1.證明被告莊劍芬違法推銷股市call訊招收會員；│
    │    │、林鳳家、王│  以詐欺方式推銷未上市公司股票等事實。      │
    │    │冠華、王煜智│2.證明被告莊劍芬以莊欣靈等化名，對游志倫等人│
    │    │之證述      │  為詐欺犯行等事實。                        │
    ├──┼──────┼──────────────────────┤
    │ 53 │告訴人徐建興│1.證明被告高慶遠違法推銷股市call訊招收會員；│
    │    │、廖明亮、曾│  以詐欺方式推銷未上市公司股票等事實。      │
    │    │鉑翔、楊毅奇│2.證明被告高慶遠以高宏達等化名，對徐建興等人│
    │    │、詹惠銘、黃│  為詐欺犯行等事實。                        │
    │    │罡澧、林偉凱│                                            │
    │    │之證述      │                                            │
    ├──┼──────┼──────────────────────┤
    │ 54 │告訴人黃俊祥│1.證明被告謝東毅違法推銷股市call訊招收會員；│
    │    │、陳世川、劉│  以詐欺方式推銷未上市公司股票等事實。      │
    │    │文熒、鍾震遠│2.證明被告謝東毅以謝正群、謝頎等化名，對黃俊│
    │    │、楊位祥、楊│  祥等人為詐欺犯行等事實。                  │
    │    │毅奇、劉俊宏│                                            │
    │    │、劉宜錡之證│                                            │
    │    │述          │                                            │
    ├──┼──────┼──────────────────────┤
    │ 55 │告訴人黃俊祥│證明被告劉佳宜以劉曉涵等化名，違法推銷股市ca│
    │    │、莊櫂菖之證│ll訊招收會員等事實。                        │
    │    │述          │                                            │
    ├──┼──────┼──────────────────────┤
    │ 56 │告訴人顏棓駿│1.證明被告鄭雅文違法推銷股市call訊招收會員；│
    │    │、徐建興、賀│  以詐欺方式推銷未上市公司股票等事實。      │
    │    │一華、蕭志松│2.證明被告鄭雅文以鄭文琪等化名，對顏棓駿等人│
    │    │、黃崇倫、羅│  為詐欺犯行等事實。                        │
    │    │敬凱、吳宗益│                                            │
    │    │、林永龍之證│                                            │
    │    │述          │                                            │
    ├──┼──────┼──────────────────────┤
    │ 57 │告訴人陳燦議│1.證明被告洪曉茹違法推銷股市call訊招收會員；│
    │    │、巫維浩、黃│  以詐欺方式推銷未上市公司股票等事實。      │
    │    │世全、詹惠銘│2.證明被告鄭雅文以洪子瑜、洪儀珊等化名，對陳│
    │    │、黃罡澧之證│  燦議等人為詐欺犯行等事實。                │
    │    │述          │                                            │
    ├──┼──────┼──────────────────────┤
    │ 58 │告訴人陳世川│1.證明被告黃秀媚違法推銷股市call訊招收會員；│
    │    │、許淳翔、劉│  以詐欺方式推銷未上市公司股票等事實。      │
    │    │文熒、鍾震遠│2.證明被告黃秀媚以黃妘婕、黃伶月、黃羚葳等化│
    │    │之證述      │  名，對陳世川等人為詐欺犯行等事實。        │
    ├──┼──────┼──────────────────────┤
    │ 59 │告訴人徐建興│1.證明被告李品勳違法推銷股市call訊招收會員；│
    │    │、賀一華之證│  以詐欺方式推銷未上市公司股票等事實。      │
    │    │述          │2.證明被告李品勳以李文心等化名，對徐建興等人│
    │    │            │  為詐欺犯行等事實。                        │
    ├──┼──────┼──────────────────────┤
    │ 60 │告訴人涂忠義│證明被告何玟靜違法推銷股市call訊招收會員等事│
    │    │、劉宜錡之證│實。                                        │
    │    │述          │                                            │
    ├──┼──────┼──────────────────────┤
    │ 61 │告訴人羅少廷│1.證明被告鍾愛真違法推銷股市call訊招收會員；│
    │    │、蘇敏隆之證│  以詐欺方式推銷未上市公司股票等事實。      │
    │    │述          │2.證明被告鍾愛真以鍾韋菱等化名，對羅少廷等人│
    │    │            │  為詐欺犯行等事實。                        │
    ├──┼──────┼──────────────────────┤
    │ 62 │證人曾立利之│1.證明伊為時代生技公司股東，被告蘇王佑以每股│
    │    │證述        │  11元至13.5元向伊洽購時代生技公司股票，由呂│
    │    │            │  曉彤辦理交割等事實。                      │
    │    │            │2.證明伊未曾到鴻準等公司演講，亦未曾對蘇王佑│
    │    │            │  的員工告知時代生技公司即將推動上市或上櫃等│
    │    │            │  事實。                                    │
    │    │            │3.證明時代生技公司至本件案發後之96年6 月27日│
    │    │            │  召開股東會，才有股東提及有關推動上市之事，│
    │    │            │  之前皆未曾有推動上市、上櫃等消息之事實。  │
    ├──┼──────┼──────────────────────┤
    │ 63 │證人許建隆之│1.證明伊為時代生技公司創始股東，曾至鴻準等公│
    │    │證述        │  司介紹時代生技公司之產品，但未向在場人宣稱│
    │    │            │  時代生技公司將推動上市、上櫃等事實。      │
    │    │            │2.證明95年5 月間陸續有人打電話到時代生技公司│
    │    │            │  詢問有關上市、上櫃之事項，伊公司立即對外登│
    │    │            │  報或於公司網站聲明無此事等事實。          │
    ├──┼──────┼──────────────────────┤
    │ 64 │彰化商業銀行│1.證明鴻準、聯陽、公信等公司自94年11月24日迄│
    │    │永春分行彰春│  96 年3月22日止，告訴人邵有霖等匯入匯款至該│
    │    │字第 0960701│  行00000000000000號帳戶之事實。            │
    │    │號函、第0960│2.證明本件被害人匯款資料，係由該行提供相對匯│
    │    │94號函      │  入行庫明細資料查證之事實。                │
    ├──┼──────┼──────────────────────┤
    │ 65 │中華商業銀行│證明94年11月24日起迄96年4 月19日止，告訴人蕭│
    │    │96中銀電字第│恢澎等多位被害人以信用卡刷付鴻濰企業有限公司│                            │
    │    │960082號函  │(代收代付特店：紅陽科技)款項之事實。        │                            │
    ├──┼──────┼──────────────────────┤
    │ 66 │有限責任台北│1.證明以被告王豐毅為登記負責人之鴻準、聯陽、│
    │    │第一信用合作│  公信公司，於有限責任台北第一信用合作社松山│
    │    │社（後改名稻│  分社開設0000-00-000000-0號帳戶之事實。    │
    │    │江商業銀行）│2.證明94年11月24日起迄96年5 月21日止，中華商│
    │    │96年5 月23日│  業銀行及告訴人劉振權等多筆電匯款匯入上揭帳│
    │    │北市一信法字│  戶之事實。                                │
    │    │第931號函   │                                            │
    ├──┼──────┼──────────────────────┤
    │ 67 │行政院金融監│1.證明贏家投顧公司違法經營及遭廢止營業許可之│
    │    │督管理委員會│  事實。(正本請參臺灣臺北地方法院檢察署94 年│
    │    │金管證四字第│  度偵字18893號起訴書)                      │
    │    │0000000000號│2.證明曾任職蘇王佑為實際負責人之贏家投顧公司│
    │    │裁處書文稿  │  之被告，均知悉95年5月12日贏家投顧公司遭金 │
    │    │            │  管會撤銷投顧執照後，轉入鴻準、聯陽公信等公│
    │    │            │  司任職者，鴻準等公司並無投顧執照等事實。  │
    └──┴──────┴──────────────────────┘
二、核被告蘇王佑、呂曉彤、廖振弘、張家倫、張亢齡、鍾采芝
    、王豐毅、邱怡禎、朱凱瑞、邱珮芸、李成功、李振倫、宋
    潔，王瀚陽、陳瑾樺、曾惠玲、陳證棋、莊劍芬、鍾愛真
    、高慶遠、謝東毅、鄭雅文、洪曉茹、黃秀媚、李品勳等二
    十五人所為，係犯刑法第三百三十九條第一項之詐欺取財，
    及違反證券交易法第二十條第一項之規定，而犯同法第一百
    七十一條第一項第一款罪嫌，違反證券交易法第四十四條第
    一項、第十五條第三款之規定，而犯同法第一百七十五條罪
    嫌，違反證券投資信託及顧問法第四條第二項、第六十三條
    ，而犯同法第一百零七條罪嫌（其中蘇王佑、廖振弘、鍾采
    芝、邱珮芸、王瀚陽、高慶遠、謝東毅等七人，涉犯刑法第
    三百三十九條第一項之詐欺取財罪嫌，及違反證券交易法第
    二十條第一項之規定，而犯同法第一百七十一條第一項第一
    款罪嫌《前開二罪嫌，均僅限九十五年七月一日新修正刑法
    施行前之犯行部分》，違反證券交易法第四十四條第一項、
    第十五條第三款之規定，而犯同法第一百七十五條罪嫌，均
    另行併案辦理）。上列被告蘇王佑等二十五人，就涉犯刑法
    第三百三十九條第一項，以及違反證券交易法第二十條第一
    項之規定，而犯同法第一百七十一條第一項第一款等罪嫌部
    分，有犯意聯絡及行為分擔，均為共同正犯。又違反證券交
    易法第四十四條第一項、第十五條第三款之規定，而犯同法
    第一百七十五條罪嫌，以及違反證券投資信託及顧問法第四
    條第二項、第六十三條，而犯同法第一百零七條罪嫌，因被
    告蘇王佑、王豐毅分別為鴻準、聯陽、公信創投之實際負責
    人及名義負責人，是被告蘇王佑、王豐毅除具備法人負責人
    之身分以外，並實際參與經營證券業務之行為，為證券交易
    法第一百七十九條、證券投資信託及顧問法第一百十八條之
    負責人，被告呂曉彤、廖振弘、張家倫、張亢齡、鍾彩芝、
    邱怡禎、朱凱瑞、邱珮芸、李成功、李振倫、宋潔，王瀚
    陽、陳瑾樺、曾惠玲、陳證棋、莊劍芬、鍾愛真、高慶遠、
    謝東毅、鄭雅文、洪曉茹、黃秀媚、李品勳等二十三人雖不
    具備公司負責人身分，惟其與被告蘇王佑、王豐毅彼此間，
    有犯意聯絡及行為分擔，請依刑法第三十一條第一項之規定
    ，以共同正犯論。另被告王雅嵐、劉佳宜、孫誓承、何玟靜
    等四人所為，係違反證券投資信託及顧問法第四條第二項、
    第六十三條，而犯同法第一百零七條罪嫌，被告王雅嵐等四
    人雖不具備公司負責人身分，惟渠等與被告蘇王佑、王豐毅
    彼此間，有犯意聯絡及行為分擔，亦請依刑法第三十一條第
    一項之規定，以共同正犯論。再被告高慶遠受有期徒刑執行
    完畢後五年內，故意再犯本案有期徒刑以上之罪，為累犯，
    請依修正前刑法第四十七條之規定加重其刑。另被告張家倫
    、張亢齡、王豐毅等三人，除坦承相關犯罪事實外，不畏被
    告蘇王佑之要求，詳述全部犯罪情節，以利本署查證本件其
    他共犯之犯罪事證，犯後態度甚佳，請予以從輕量刑。
三、依刑事訴訟法第二百六十五條第一項追加起訴。
    此  致
臺灣臺北地方法院
中    華    民    國    97    年    3     月    20    日
                              檢  察  官  林  宗  志
本件正本證明與原本無異
中    華    民    國    97    年    3     月    25    日
                              書  記  官